Inventaris van het archief van Gisbert Cuper of Gisbertus Cuperus [levensjaren 1644-1716], 1625-1751
Nationaal Archief, Den Haag
- "Brieven"., 1707-1715; 9; 1 band, 726 pagina's
  - Minuut van een brief van Cuper aan A.G.J. van Flodroff, 1703 mei 10, p. 476-486
  - Brief van A.G.J. van Flodroff te Dorth aan Cuper, 1703 mei 14, p. 488-490
  - Brief van A.H. van Wartensleben aan Cuper, ongedateerd, p. 492-493
  - Minuut van een brief van Cuper aan A.H. van Wartensleben, 1705 januari 4, p. 496-499
  - Brief van A.H. van Wartensleben te Berlijn aan Cuper, 1707 februari 5 o.s., p. 500-502
  - Minuut van een brief van Cuper aan K. van Flodrof Wartensleben, 1708 juni 21, p. 504-511
    Bijlage: Afbeelding van een penning
  - Brief van K. van Flodrof Wartensleben te Dorth aan Cuper, 1708 juni 22, p. 512-514
  - Minuut van een brief van Cuper aan K. van Flodrof Wartensleben, 1708 juli 20, p. 516-526
  - Brief van K. van Flodrof Wartensleben te Dorth aan Cuper, 1708 juli 25, p. 529-532
  - Minuut van een brief van Cuper aan K. van Flodrof Wartensleben, 1710 juni 29, p. 533-540
  - Brief van K. van Flodrof Wartensleben te Dorth aan Cuper, 1709 januari 5, p. 541-547
  - Minuut van een brief van Cuper aan K. van Flodrof Wartensleben, 1709 februari 5, p. 549-552
  - Brief van K. van Flodrof Wartensleben aan Cuper, ongedateerd, p. 553-555
  - Minuut van een brief van Cuper aan K. van Flodrof Wartensleben, 1709 februari 13, p. 557-563
  - Brieven van K. van Flodrof Wartensleben aan Cuper., p. 565-571
    p. 565-571 ongedateerd
    p. 569-571 1709 ? december 26
  - Minuten van brieven van Cuper aan K. van Flodrof Wartensleben., p. 573-587, 589-624
    p. 573-587 1710 november 11
    p. 289-624 1711 augustus 24
  - Brief van K. van Flodrof Wartensleben aan Cuper, ongedateerd, p. 629-632
  - Minuten van brieven van Cuper aan K. van Flodrof Wartensleben., p. 633-635, 637-648
    p. 633-635 1711 april 9
    p. 637-648 1712 oktober 18
  - Brieven van K. van Flodrof Wartensleben te Dorth aan Cuper., p. 649-660
    p. 649-651 jaartal ontbreekt mei 15
    p. 653-655 ongedateerd
    p. 657-660 ongedateerd
  - Minuut van een brief van Cuper aan K. van Flodrof Wartensleben, 1714 oktober 19, p. 661-671
  - Brieven van K. van Flodrof Wartensleben te Dorth aan Cuper., p. 673-686
    p. 673-676 ongedateerd
    p. 677-679 ongedateerd
    p. 681-686 ongedateerd
  - Minuut van een brief van Cuper aan K. van Flodrof Wartensleben, 1714 december 29, p. 687-693
  - Brief van K. van Flodrof Wartensleben aan Cuper, ongedateerd, p. 695-698
  - Minuut van een brief van Cuper aan K. van Flodrof Wartensleben, 1715 januari 29, p. 699-710
  - Aantekening betreffende de keizerlijke bibliotheek te Wenen door J. Hop, Nederlands gezant te Wenen., p. 711-712
  - Brief van H. graaf van Maffei te Namen aan Cuper, 1711 december 4, p. 713-717
  - Brief van de Staten Generaal aan Marcantonio Giustinian, doge van Venetië, afschrift, 1685 april, p. 721-722
  - Fragment van een minuut van een brief van Cuper aan J. Smet, ongedateerd, p. 722
  - Fragment van een minuut van een brief van Cuper aan een onbekende, 1690 februari 15, p. 723
  - Brief van de Staten Generaal aan Leopold I, keizer van Duitsland, afschrift, ongedateerd, p. 723-726
  - Fragment van een brief van de Staten Generaal aan Leopold I, keizer van Duitsland, afschrift, ongedateerd, p. 726
- "Aanmerkelijke spreuken der vermaarde mannen. Uitgelesen brieven en aenspraken"., 1668-1729; 10; 1 band, 503 pagina's
  Oorspronkelijk genummerd: 65.
  - Latijns gedicht over medicijnen, gedrukt., p. 1
  - Brief van Van Assendelft te Utrecht aan Cuper, 1695 augustus 30, p. 3-6
    Bijlage: p. 7-9
    Gedicht in het Nederlands, Frans en Engels over een roodborstje op het graf van Maria Stuart
  - Brief van Willem III, koning van Engeland aan de Staten Generaal, afschrift, 1694 december 30, o.s., p.11-12
  - Brief van de Staten Generaal aan Willem III, koning van Engeland, afschrift, 1695 januari 14, p. 13-14
  - Brieven van de Staten Generaal aan Leopold I, keizer van Duitsland., p. 15-25
    p. 15-18 1691 februari 19, afschrift
    p. 19-25 1692 december 31, afschrift
  - Uittreksel uit een brief van een predikant te Parijs aan een Franse predikant in Holland, gedrukt, 1683 juli 15, o.s., p. 27
  - Aantekening van Cuper., p. 29
  - "Harangue" (rede), gehouden door D. Holzhalb, buitengewoon gezant van de verenigde evangelische kantons van Zwitserland, in Den Haag tot de Staten Generaal, gedrukt, 1687 september 22, p. 31
  - Uittreksel uit een boek getiteld: "l'Histoire de la Guerra de Hollande", van de graf van Majolo, afschrift., p. 33-35
  - Gedicht van J. Ortwinius op Cuper., p. 37
  - Spreuken van diverse schrijvers., p. 38
  - Memorandum van een onbekend college, opgesteld door de griffier van dat college, Royer aan de Staten Generaal, afschrift, ongedateerd, p. 39-42
  - Nota, overhandigd door P.A. de Castagnères de Chateau Neuf, Frans ambassadeur in Den Haag, aan de Staten Generaal, 1715 december 6, p. 43-44
  - Minuut van een brief van Cuper aan Willem III, koning van Engeland, 1689 februari, p. 47-48
  - Minuut van een brief van Cuper aan Frederik Christiaan Bisschop van Munster, 1696 september, p. 49
  - Brief van Frederik Christiaan van Aremberg, bisschop van Munster aan Cuper, afschrift, 1696 oktober 16, p. 50
  - Minuut van een brief van Cuper aan C. Fagel, 1680 februari 9, p. 51
  - Brief van C. Fagel, raadpensionaris van Holland, aan J. Stewars, door Cuper vertaald in het Latijn, afschrift, 1687. november 4, p. 52-58
    Bijlage: Uitleg van Cuper betreffende de Test-act
  - Minuut van een brief van Cuper aan E. van Weede van Dijkvelt, ongedateerd, p. 59-69
  - Minuut van een brief van Cuper aan H. Bentinck, 1685 februari 13, p. 70-72
  - Minuut van een brief van Cuper aan de magistraat van Deventer, 1668 juni 11, p. 72-73
  - Minuut van een brief van Cuper aan H. ter Borch, 1687 maart 15, p. 73-77
  - Brief van J. de Witt in Den Haag aan Chr. C. Rumpf, afschrift, 1672 augustus 12, p. 78-79
  - Extract-resolutie der Staten van Holland, 1672 augustus 4, p. 79-82
  - Aantekening van Cuper op bovengenoemde resolutie., p. 82-83
  - Verbaal van E. van Weede van Dijkvelt, Nederlands buitengewoon gezant te Londen, 1687 juni 16, p. 83-84
  - Brief van C. van Heemskerck, Nederlands ambassadeur te Madrid aan de koning van Groot-Brittannië, afschrift, ongedateerd, p. 85-88
  - Brieven van de Staten Generaal aan Willem III, koning van Engeland., p. 89-92
    P, 89-90 1689 maart 7, afschriften
    p. 91-92 1689 maart 7
    p. 92 1695 januari 14
  - Gedeelten uit het dagboek van Chr. C. Rumpf, secretaris aan de Nederlandse ambassade te Parijs, afschrift, 5 april 1672 - 15 september 1673, p. 93-108
  - Latijns gedicht op Holland., p. 109
  - Brief van J.A. Fabricius te Hamburg aan Cuper, afschrift, 1706 april 8 o.s., p. 111
  - Minuut van een brief van Cuper aan J.A. Fabricius, 1707 februari 8, p. 111-115
  - Minuten van brieven van Cuper aan J.A. Schmidt., p. 116-119
    p. 116-118 1712 september 19
    p. 118-119 1713 juli 28
  - Minuut van een brief van Cuper aan J.G. Graevius, ongedateerd, p. 120-121
  - Brief van J.G. Graevius te Utrecht aan Cuper, afschrift, 1686 mei 8, p. 122-123
  - Minuut van een brief van Cuper aan J. Voet van Winsen, 1686 mei 12, p. 124-125
  - Brief van J. Voet van Winsen te Utrecht aan Cuper, afschrift, 1686 mei 4, p. 125-126
  - Minuut van een brief van Cuper aan Th. Rijckius, 1686 juni 10, p. 126
  - Brief van Th. Rijckius te Leiden aan Cuper, afschrift, 1686 juni 8, p. 126
  - Extracten uit brieven van De Rapin aan een onbekende, afschriften, ongedateerd, p. 127-129
  - Aanhef van een brief van J.A. Fabritius aan Cuper, afschrift, 1713 januari 3, p. 131-132
  - Uitspraken van diverse geleerden over, en verwijzingen naar Cupers werk "Harpocrate"., p. 135-138
  - Verslag van de afscheidsrede, gehouden door G. Winditsgratz, Oostenrijks gezant in Den Haag, tot de Staten Generaal met het antwoord daarop van Cuper, afschrift, 1693 september 7 n.s., p. 140-141
  - Minuut van een brief van Cuper aan Chr.C. Rumpf, 1694 juli 17/27, p. 142-144
  - Beschrijving door Cuper van de gang van zaken in de vergadering van de Staten Generaal waarin Cuper Willem III, koning van Engeland, toesprak., p. 144-145
  - Brief van Leopold I, keizer van Duitsland aan Johannes III, koning van Polen, gedrukt, 1689 maart 18 o.s., p. 145-148
  - Extract uit een brief van een onbekende aan de Staten Generaal, 1689 maart of februari, p. 150-152
  - Minuut van een brief van Cuper aan vermoedelijk Chr.C. Rumpf, 1688 november 23, p. 152-153
  - Brief van Karel XI, koning van Zweden aan de Staten Generaal, afschrift, 1682 juni 29, o.s., p. 153-154
  - Brief van de Staten Generaal aan Karel XI, koning van Zweden, opgesteld door Cuper, afschrift, 1682 september 5, p. 155-156
  - Minuut van een brief van Cuper aan Chr.C. Rumpf, 1683 maart 13/23, p. 156-157
  - Brief van de Staten Generaal, opgesteld door Cuper, aan Karel XI, koning van Zweden, afschrift, ongedateerd, p. 157-158
  - Brief van Karel XI, koning van Zweden aan de Staten Generaal, afschrift, 1683 november 25, o.s., p. 159
  - Brief van de Staten Generaal aan Karel XI, koning van Zweden, door Cuper vertaald in het Latijn, afschrift, 1684 juli 3, p. 160-165
  - Brief van Johannes III, koning van Polen aan de Staten Generaal, afschrift, 1683 augustus 25, p. 165-166
  - Resolutie van de Staten Generaal, door Cuper in het Latijn vertaald, afschrift, 1684 juni 3, p. 166-167
  - Brief van de Staten Generaal aan Leopold I, keizer van Duitsland, afschrift, 1684 augustus 2, p. 168
  - Brief van Karel XI, koning van Zweden aan de Staten Generaal, afschrift, 1684 juli 24, o.s., p. 169
  - Brieven van de Staten Generaal aan Karel XI, koning van Zweden., p. 170-172
    p. 170 ongedateerd, afschrift
    p. 171 juli 10, jaartal ontbreekt
    p. 171-172 mei 22, jaartal ontbreekt
  - Minuten van brieven van Cuper aan Chr.C. Rumpf., p. 172-187
    p. 172-173 1688 augustus 17
    p. 173-175 1688 oktober 12
    p. 175-178 1688 november 4
    p. 179-180 1688 november 13
    p. 180-183 1688 november 14
    p. 184-187 1688 november 23
  - Aantekening van Cuper over de tocht van Willem III naar Engeland, 1690, p.187
  - Brieven van de Staten Generaal aan Karel XI, koning van Zweden., p. 188-190
    p. 188 1688 december, afschrift
    p. 189-190 1689 februari 12, afschrift
  - Uittreksel uit een brief van Chr.C. Rumpf, Nederlands resident te Stockholm aan Cuper, afschrift, 1689 december 10, o.s., p. 190
  - Minuut van een brief aan Cuper aan Chr.C. Rumpf, 1691 februari 3, p. 191
  - Lofzang van Cuper op Willem III, koning van Engeland, 1691, p. 191-192
  - Minuten van brieven van Cuper aan Chr.C. Rumpf., p. 193
    p. 193 1691 mei 15
    p.193-195 1696 maart 22/12
  - Brief van de Staten Generaal aan Karel XI, koning van Zweden, afschrift, 1682 februari 24, p. 196
  - Brief van Ulrica Eleonora, koningin van Zweden aan de Staten Generaal, afschrift, 1681 januari 4, o.s., p. 197
  - Brief van Leopold I, keizer van Duitsland aan de Staten Generaal, afschrift, 1682 juli 16, o.s., p. 198-199
  - Brief van de Staten Generaal aan Leopold I, keizer van Duitsland, afschrift, 1682 oktober 8, p. 200-201
  - Brieven van de Staten Generaal aan Karel XI, koning van Zweden, afschrift., p. 201-203
    p. 201-202 1683 mei 17
    p. 202-203 1683 juni 9, afschrift
  - Brief van Karel XI, koning van Zweden aan de Staten Generaal, afschrift, 1683 juni 6, o.s., p. 203-204
  - Brief van de Staten Generaal aan Karel XI, koning van Zweden, afschrift, 1683 juli 10, p. 204-205
  - Brief van Johannes III, koning van Polen aan de Staten Generaal, afschrift, 1683 september 13, p. 205-207
  - Brief van de Staten Generaal aan Johannes III, koning van Polen, afschrift, 1683 november 10, p. 207-209
  - Brieven van de Staten Generaal aan Marcantonio Giustinian, doge van Venetië., p. 210-212
    p. 210 1685 april 24, afschrift
    p. 210-211 1685 juni 6, afschrift
    p. 211-212 1685 juni 28, afschrift
  - Brief van Leopold I, keizer van Duitsland aan de Staten Generaal, afschrift, 1690 januari 24, o.s., p. 212-213
  - Brieven van de Staten Generaal aan Leopold I, keizer van Duitsland., p. 213-220
    p. 213-214 1690 februari 4, afschrift
    p. 214-217 1690 februari 11, afschrift
    p. 217-220 1690 augustus 14, afschrift
  - Brief van Johannes III, koning van Polen aande Staten Generaal, afschrift, 1690 december 6, p. 221-222
  - Mondelinge mededeling van A. Moreau, Pools buitengewoon gezant te Den Haag, tot de Staten Generaal, afschrift, 1691 januari 15, p. 222-223
  - Brief van de Staten Generaal aan Johannes III, koning van Polen, afschrift, 1691 januari 15, p. 223-225
  - Brieven van Leopold I, keizer van Duitsland aan de Staten Generaal., p. 225-227
    p. 225-226 1691 augustus 25, o.s. afschrift
    p. 226-227 1691 augustus 25, o.s. afschrift
  - Brief van de Staten Generaal aan Leopold I, keizer van Duitsland, afschrift, 1691 september 5, p. 227-229
  - Aantekening van Cuper over het bezoek van een vriend aan Holland., p. 230
  - Brief van de Staten Generaal aan Marcantonio Giustinian, doge van Venetië, afschrift, ongedateerd, p. 230-231
  - Brief van Rantzau vanuit een legerkamp aan Cuper, afschrift, 1707 mei 25, p.231-233
  - Minuut van een brief van Cuper aan J. Rantzau, 1707 april 23, p. 233-236
  - Minuten van brieven van Cuper aan H.W. Snabelius., p. 236-239
    p. 236-237 1701 november 7
    p. 237-239 1702 juli 9
  - Minuut van een brief van Cuper aan E. Van Weede van Dijkvelt, 1690 april 29, p. 240-254
  - Minuut van een brief van Cuper aan H. van Bleyswijk, 1690 augustus 4, p. 255-260
  - "Harangue" (rede), gehouden door E. von Sacken, Pools buitengewoon gezant te Stockholm, tot Karel XI, koning van Zweden, afschrift, 1696 oktober 5/15, p. 260-261
  - "Harangue" (rede), gehouden door J.A. d'Avaux, Frans buitengewoon ambassadeur te Stockholm, tot Karel XII, koning van Zweden, afschrift, 1697 juli 5, o.s., p. 262-264
  - "Harangue" (rede), gehouden door J.A. d'Avaux, Frans buitengewoon ambassadeur te Stockholm tot de koningin-moeder, regentes van Zweden, afschrift, 1697 juli 5/15, p. 265-265
  - "Harangue" (rede), gehouden door J.A. d'Avaux, Frans buitengewoon ambassaceur te Stockholm, tot Hedwig Sophia en Ulrica Eleonora, erfprinsessen van Zweden, afschrift, 1697 juli 5/15, p. 265
  - "Harangue" (rede), gehouden door E. Von Sacken, Pools buitengewoon gezant te Stockholm, tot Karel XII, koning van Zweden, tijdens een privé-audiëntie, afschrift, 1697 juli 22 o.s., p. 265-267
  - Brief van Iwan Alexewitch en Peter Alexewitch, tsaren van Rusland, aan de Staten Generaal, exh. vertaling, 1687 augustus 13, p. 267-269
  - Brief van de Staten Generaal aan Karel II, koning van Spanje, afschrift, 1690 juli 31, p. 270-273
  - "Harangue" (rede), gehouden door Ph. de la Tour, buitengewoon gezant van Savoye, te Londen, tot Willem III, koning van Engeland, afschrift, 1690 november 2 o.s., p. 273-274
  - "Harangue" (rede), gehouden door Ph. de la Tour, buitengewoon gezant van Savoye te Londen, tot Mary Stuart, koningin van Engeland, afschrift, 1690 november 2 o.s., p. 274-275
  - Memorandum van Lord Albeville, Engels gezant in Den Haag, gericht aan de Staten Generaal, afschrift, 1687 december 27, p. 275-276
  - Brief van Lodewijk XV, koning van Frankrijk aan de Staten Generaal, afschrift, 1724 juni 2, p. 277
  - Gedichten op de tocht naar Engeland van Willem III, gedrukt., p. 279-286
  - Extracht-resolutie der Staten Generaal, gedrukt, 1688 oktober 28, p. 287-288
  - Lofdicht op Willem III, koning van Engeland en Mary Stuart, koningin van Engeland door Van der Meer., p. 290
  - Extract secrete resolutie der Staten Generaal, 1688 oktober 8, p. 291-298
  - Verbaal, door E. Van Weede van Dijkvelt aan de Staten Generaal bij zijn terugkomst uit Engeland overgeleverd, afschrift, 1687 juni 16, p. 299-300
  - Memorandum van Lord Albeville, Engels gezant in Den Haag, gericht aan de Staten Generaal, afschrift, 1687 juni 30, p. 300
  - Extract-resolutie der Staten Generaal, 1687 juli 23, p. 300-301
  - "Propositie (mondeling voorstel) van Lord Albeville, Engels gezant in Den Haag, gericht aan de Staten Generaal, 1687 februari 24, p. 301-302
  - Brief van Willem, prins van Oranje aan Karel XI, koning van Zweden, afschrift, 1687 januari 24, p. 303
  - "Harangue" (rede), gehouden door P. de Falaiseau, gezant van de keurvorst van Brandenburg, te Stockholm, tot Karel XI, koning van Zweden, 1685 juli 13/23, p. 303-305
  - "Harangue" (rede), gehouden door P. de Falaiseau, gezant van de keurvorst van Brandenburg, te Stockholm, tot Ulrica Eleonora, koningin van Zweden, 1685 december 5/15, p. 305-307
  - "Propositie" (mondeling voorstel) van vermoedelijk Ph.S. de la Tour, buitengewoon gezant van Savoye, in Den Haag, gericht aan de Staten generaal, ongedateerd, p. 307-308
  - Brief van de Staten Generaal aan B. Oxenstierna, opgesteld door Cuper, afschrift, 1687 juli 31, p. 308-309
  - Brief van de Staten Generaal aan Karel XI, koning van Zweden, opgesteld door Cuper, afschrift, 1687 juli 31, p. 309-310
  - Brief van de Staten Generaal aan Ulrica Eleonora, koningin van Zweden, opgesteld door Cuper, afschrift, 1687 juli 31, p. 310-311
  - Brief van P. Valckenier, Nederlands buitengewoon gezant te Zürich aan de Staten Generaal, afschrift, 1694 januari 2, p. 311-313
    Bijlage: p. 313-314
    Brief van Lodewijk XIV, koning van Frankrijk aan N. De Catinat, 1693 november 15/25, afschrift
  - Brief van C. van Heemskerck, Nederlands buitengewoon gezant te Madrid, aan Stadhouder Willem III, afschrift, 1681 augustus 14, p. 314-329
  - Brief van C. van Heemskerck, Nederlands buitengewoon gezant te Madrid, aan C. Fagel, afschrift, 1686 november 28, p. 330-332
  - Beschrijving van de toestand van Frankrijk in 1694 opgemaakt door een niet nader genoemde minister van Frankrijk, afschrift., p. 333-337
  - Memorandum van L. Verjus de Crécy, staatsraad van Frankrijk, te Fontainebleau, over de aanleg van het fort Fraarbagh, afschrift, 1687 oktober 22, o.s., p. 338-342
  - Minuut van een brief van Cuper aan F. van Nesselroode en Reichenstein, 1704 november 24, p. 342-346
  - Brief van van Nesselroode en Reichenstein te Horten aan Cuper, afschrift, 1704 december 29, p. 346-349
  - Minuut van een brief van Cuper aan F. van Nesselroode en Reichenstein, 1706 april 10, p. 349-351
  - Notitie betreffende het feit, dat elke 7de koning uit het huis Capet door vijanden van Frankrijk gevangen is genomen., p. 352
  - Gedicht over de hoogmoed van Frankrijk., p. 353
  - Brief van een onbekende te Rome aan vermoedelijk Cuper, afschrift, 1689 januari 12, p. 353
  - Brief van Willem III, koning van Engeland aan Karel XI, koning van Zweden, afschrift, 1688/9 maart 1, p. 354-355
  - Brief van Karel XI, koning van Zweden aan Willem III, koning van Engeland, afschrift, 1689 april 10, o.s., p. 356
  - Brief van Karel XI, koning van Zweden aan Mary Stuart, koningin van Engeland, afschrift, 1689 april 10, o.s., p. 356
  - Brief van een onbekende te Hannover aan vermoedelijk de koningin-moeder, regentes van Zweden, afschrift, 1697 december 24, p. 357
  - Minuut van een brief van Cuper aan Jac. Colyer, 1706 oktober 30, p. 358-361
  - Minuut van een brief van Cuper aan Van der Haar, 1707 juli 27, p. 361
  - Minuut van een brief van Cuper aan Jac. Colyer, 1708 mei 10, p. 362
  - Verslag van het overleg tussen gezanten van Nederland en een gezant van Frankrijk betreffende de ontbinding van het Edict van Nantes, ongedateerd, p. 364-367
  - Brief van de Raad van State aan de Staten Generaal, afschrift, 1702 juli 17, p. 368-371
  - Resolutie van de Staten Generaal over de verplichte financiële bijdrage van de provincies voor de verdediging van het land, gezonden aan o.a. de Staten van Overijssel, afschrift, 1702 juli 20, p. 371-373
  - Brieven van Heyman, predikant te Smyrna, aan Cuper., p. 374-408
    p. 374-379 ongedateerd, afschrift
    p. 380-384 ongedateerd, afschrift
    p. 384-391 ongedateerd, afschrift
    p. 392-395 ongedateerd, afschrift
    p. 395-402 ongedateerd, afschrift
    p. 402-408 ongedateerd, afschrift
  - Minuut van een brief van Cuper aan Heyman, 1704 oktober 24, p. 408-417
  - Brief van Foucauet te Parijs aan Cuper, afschrift, 1715 mei 6, o.s., p. 419
  - Minuut van een brief van Cuper aan Foucauet, 1715 juni 4, p. 419-421
  - Minuut van een brief van Cuper aan Saint Gelais, 1715 april 12, p. 422-423
  - Brief van Saint Gelais te Amsterdam aan Cuper, afschrift, 1715 april 19, p. 423-424
  - Minuten van brieven van Cuper aan Saint Gelais., p. 425-427
    p. 425 1715 mei 13
    p. 425-427 1715 juni 4
  - Brief van Braunius te Groningen aan Nic. Gurtler, afschrift, 1702 oktober 14, p. 429-431
  - Brief van Gurtler te Deventer aan Cuper, afschrift, 1702 oktober 22, p. 432-433
    Bijlage: p. 433-435
    Stellingen betreffende de heilige drieëenheid, afschrift
  - Brief van Gurtler te Deventer aan Cuper, afschrift, 1706 mei 18, p. 436
  - Minuut van een brief van Cuper aan vermoedelijk Nic. Gurtler, 1706 september 18, p. 437-440
  - Gedicht op de afbeelding van Lantman met een tekening., p. 441
  - Aantekeningen van diverse aard van Cuper., p. 443-446
  - Minuut van een brief van Cuper aan Chr.C. Rumpf, 1692 oktober 18, p. 447-448
  - Aantekeningen van diverse aard van Cuper, 1688, p. 449
  - Minuten van brieven van Cuper aan Heyman., p. 450
    1701 december 18
    1704 oktober 20
  - Grafschrift van Lodewijk XIV, koning van Frankrijk, gedrukt., p. 451-454
  - Proclamatie van Anna, prinses van Engeland, bij het overlijden van haar man, stadhouder Willem IV, afschrift, 1751 oktober 25, p. 455-456
  - Verslag van de maatregelen genomen door de Staten van Overijssel in verband met het overlijden van stadhouder Willem IV met verdere aantekeningen over de plechtigheden., p. 456-458
  - Spreuken van Griekse wijsgeren, verzameld door Cuper., p. 459-474
  - Italiaanse spreekwoorden die Cromwell waardeerde, verzameld door Cuper., p. 477-478
  - Aantekeningen van diverse aard, gemaakt door Cuper., p. 484-486
  - Gedicht over de troost die een christen vindt in het gebed., p. 487
  - "Harangue" (rede), gehouden door Ph. de la Tour, buitengewoon gezant van Savoye te Londen, tot Willem III, koning van Engeland, gedrukt, 1690 november 2, p. 489
  - "Harangue" (rede), gehouden door Ph. de la Tour, buitengewoon gezant van Savoye te Londen, tot Mary Stuart, koningin van Engeland, gedrukt, 1690 november 2, p. 489
  - Aantekening over de beraadslagingen over eender ceremonies, horend bij de benoeming van Willem IV tot stadhouder., p. 491
  - Extract uit de 's-Gravenhaagse Courant, 1729 oktober 31, p. 493-494
  - Rede, gehouden door Cuper tot Anna, prinses van Ansbach tijdens haar reis van Hannover via Deventer naar Engeland, ongedateerd, p. 497-498
  - Aantekening op bovengenoemde rede., p. 499
  - Brief van A. van den Heuvel te Maastricht aan Cuper, 1716 augustus 18, p. 501-503
- "Notitie van de commissien in den Hage en eenige remarquabele resolutiën wegens het gepasseerde in 's Hage en eenige instructiën"., 1629-1716; 11; 1 band, 356 pagina's
  - Rechtzetting door de samensteller van de Hollandse Mercurius van een belastering van Cuper in de Hollandse Mercurius van, afschrift, fol. 9, 1684, p. 1-2
  - Uittreksel uit de Hollandse Mercurius, fol. 9, 1684, p. 3
  - Aantekening van Cuper op bovengenoemd uittreksel., p. 4
  - Brief van A. Casteleyn te Haarlem aan een onbekende, vermoedelijk Nieulant, 1706 juli 21, p. 9-10
  - De Oprechte Haerlemse Saturdaegse Courant, 1706 juli 24, p. 11-12
  - Aantekeningen van Cuper over diverse commissies waarin benoemd werdt door de Staten Generaal., p. 13-22
    Bijlage: p. 23-26
    Beschrijving van de plechtigheden, om de drie jaar gehouden, bij het bezien van de oorspronkelijke handelingen van de Dordse Synode en de nieuwe Statenvertaling